【裁判字號】    98,易,1414
【裁判日期】    981210
【裁判案由】    傷害
【裁判全文】
臺灣高雄地方法院刑事判決              98年度易字第1414號
公  訴  人  臺灣高雄地方法院檢察署檢察官
被      告  乙○○
                    （現於台灣屏東監獄執行中）
上列被告因傷害案件，經檢察官提起公訴（97年度偵字第17970
號、第28636 號），被告於準備程序進行中就被訴事實為有罪之
陳述，本院認為宜以簡易判決處刑，嗣本院認不宜以簡易判決處
刑，而改依通常程序審理，判決如下：
    主  文
本件公訴不受理。
    理  由
一、公訴意旨係以：被告乙○○於民國96年10月20日凌晨0 時20
    分許，騎乘機車行經高雄市新興區○○○路14號古德曼咖啡
    前時，不慎撞及告訴人丙○○停放在該處之車號YV-5768 號
    自用小客車，致該自用小客車受有損壞，告訴人丙○○見狀
    乃上前瞭解狀況並詢問被告發生何事，雙方因而發生爭執，
    告訴人丙○○乃請在場之友人甲○報警。詎被告竟與同行之
    林奕丞（業經臺灣高等法院高雄分院以98年度上易字第545
    號上訴駁回確定）及另一姓名、年籍不詳之成年男子共同基
    於傷害之犯意聯絡，於上開時、地，由被告、林奕丞徒手毆
    打告訴人丙○○，而該姓名、年籍不詳之男子則持機車大鎖
    分別毆打告訴人丙○○、甲○之頭部，致告訴人丙○○受有
    頭部創傷併皮下血腫及頭皮撕裂傷（經傷口縫合術）、右手
    肘及右膝擦傷等傷害，告訴人甲○受有頭部創傷併頭皮撕裂
    傷（經傷口縫合術）等傷害。嗣員警到場處理前，林奕丞旋
    即騎乘車號TTF- 798號輕型機車搭載該姓名、年籍不詳之男
    子逃逸，被告則未及離去即為據報前乃處理之警員逮捕，因
    認被告涉犯刑法第277 條第1 項普通傷害罪嫌。
二、按告訴乃論之罪，告訴人於第一審辯論終結前，得撤回其告
    訴；又告訴經撤回者，法院應諭知不受理之判決，刑事訴訟
    法第238條第1項，及第303條第3 款定有明文。
三、本件被告乙○○因傷害案件，經檢察官提起公訴，認被告係
    犯刑法第277 條第1 項之傷害罪。依同法第287 條前段之規
    定，須告訴乃論。茲據告訴人丙○○、甲○分別於本院98年
    9 月21日、11月30日調查程序中，當庭具狀撤回其告訴，有
    各該筆錄及撤回告訴狀各1 只在卷可稽（見本院98年度簡字
    第47號卷第30頁、第45頁），揆諸前開說明，爰不經言詞辯
    論，逕為諭知不受理之判決。
據上論斷，應依刑事訴訟法第303 條第3 款、第307 條，判決如
主文。
中    華    民    國    98    年    12    月    10    日
                  刑事第七庭  審判長法  官   陳  箐
                                    法  官   林依蓉
                                    法  官   簡佩珺
以上正本證明與原本無異。
如不服本判決應於收受送達後十日內向本院提出上訴書狀，其未
敘述上訴理由者，並得於提起上訴後十日內向本院補提理由書（
均須按他造當事人之人數附繕本）「切勿逕送上級法院」。
中    華    民    國    98    年    12    月    10    日
                                    書記官   蕭家玲


司法院資訊處製作；財團法人民間司法改革基金會備份。
